hr-HR: Dom i vrt > Kuhinja i blagovaonica > Posuđe za kuhanje i pečenje: Posuđe za pečenje; Dodaci za posuđe za pečenje; Posuđe za kuhanje; Kompleti posuđa za kuhanje i pečenje; Dodaci za posuđe za kuhanje
sv: Hem och trädgård > Kök och matsal > Verktyg för matlagning och bakning: Bakningsverktyg; Bakningstillbehör; Kokkärl; Kombinationsset för matlagning och bakning; Matlagningstillbehör
en: Home & Garden > Kitchen & Dining > Cookware & Bakeware: Bakeware; Bakeware Accessories; Cookware; Cookware & Bakeware Combo Sets; Cookware Accessories
ja: ホーム・ガーデン > キッチン・ダイニング > 調理器具: ベイクウェア; オーブンウェア関連用品; 鍋・フライパン; 調理器具セット; 鍋・フライパン関連用品
cs: Dům a zahrada > Kuchyně a jídelny > Nádobí na vaření a pečení: Nádobí na pečení; Nádobí na pečení – příslušenství; Kuchyňské nádobí; Sady nádobí na vaření a pečení; Kuchyňské nádobí – příslušenství
fr: Maison et jardin > Arts de la table et arts culinaires > Matériel de cuisson et de pâtisserie: Moules à pâtisserie; Accessoires pour pâtisserie; Ustensiles de cuisson; Batterie de cuisine et moules à pâtisserie; Accessoires pour cuisson
vi: Nhà và vườn > Phòng bếp và phòng ăn > Dụng cụ nấu và nướng: Dụng cụ nướng; Phụ kiện nướng bánh; Đồ nấu bếp; Combo dụng cụ nấu và nướng; Dụng cụ nấu nướng
bg-BG: Дом и градина > Кухня и трапезария > Съдове за готвене и печене: Съдове за печене; Аксесоари за печене; Съдове за готвене; Комбинирани комплекти съдове за готвене и печене; Аксесоари за готварски съдове
zh-TW: 居家和庭園 > 廚房與餐廳 > 調理烘焙鍋具: 烘焙用具; 烘焙用具配件; 鍋具; 超值鍋具組; 廚房用具
pt-PT: Casa e jardim > Cozinha e refeições > Utensílios para cozinhar e fazer bolos: Utensílios para fazer bolos; Acessórios de artigos para fazer bolos; Utensílios para cozinhar; Conjuntos combinados de utensílios para cozinhar e fazer bolos; Acessórios de utensílios para cozinhar
ko: 가정/원예 용품 > 주방/식탁 > 조리/제빵 도구: 제빵 도구; 제빵도구 부대용품; 조리 도구; 조리/제빵 도구 콤보 세트; 취사도구 부대용품
sk-SK: Dom a záhrada > Kuchyňa a jedáleň > Nádoby na varenie a pečenie: Nádoby na pečenie; Príslušenstvo na pečenie; Hrnce; Kombinované súpravy hrncov a nádob na pečenie; Príslušenstvo k hrncom
lt-LT: Namai ir sodas > Virtuvė ir valgomasis > Kaitlentės ir orkaitės indai: Orkaitės indai; Orkaitės indų priedai; Kaitlentės indai; Kaitlentės ir orkaitės indų rinkiniai; Kaitlentės indų priedai
tr: Ev ve Bahçe > Mutfak ve Yemek > Ocak ve Fırında Pişirme Gereçleri: Fırında Pişirme Gereçleri; Fırında Pişirme Gereci Aksesuarları; Pişirme Kapları; Ocakta ve Fırında Pişirme Gereci Setleri; Pişirme Gereçleri
pl: Dom i ogród > Kuchnia i jadalnia > Garnki i formy do pieczenia: Formy do pieczenia; Akcesoria do form do pieczenia; Garnki; Zestawy kombo garnków i form do pieczenia; Akcesoria do garnków
it: Casa e giardino > Cucina e pranzo > Pentolame e tegami da forno: Tegami da forno; Articoli per forno; Pentole e tegami; Set combo di pentolame e tegami da forno; Accessori cucina
hu: Otthon és kert > Konyha és étkező > Főzőedények és sütőedények: Sütőedények; Sütőedény-kiegészítők; Főzőedények; Főzőedény és sütőedény kombinált készletek; Főzőedény-kiegészítők
fi: Koti ja puutarha > Keittiö ja ruokailu > Ruuanlaitto- ja leivontatarvikkeet: Leivonta; Leivontatarvikkeet; Ruuanlaittotarvikkeet; Ruuanlaitto- ja leivontatarvikesetit; Ruuanlaittovälineet
nl: Huis en tuin > Keuken en eetkamer > Kookgerei en bakvormen: Bakproducten; Accessoires voor bakken; Kookbenodigdheden; Cominatiesets van kookgerei en bakvormen; Kookaccessoires
es: Casa y jardín > Cocina y comedor > Utensilios para cocinar y para hornear: Utensilios para hornear; Accesorios para hornear; Utensilios para cocinar; Juegos de utensilios para cocinar y para hornear; Accesorios para cocinar
da: Hjem og have > Køkken og spisestue > Kogegrej og bageforme: Bageforme; Bageforme – tilbehør; Kogegrej; Kogegrej og bageforme – kombinationssæt; Kogegrej – tilbehør
el: Σπίτι & κήπος > Κουζίνα & τραπεζαρία > Σκεύη μαγειρικής & ζαχαροπλαστικής: Σκεύη ζαχαροπλαστικής; Αξεσουάρ σκευών ζαχαροπλαστικής; Μαγειρικά σκεύη; Αξεσουάρ σκευών μαγειρικής; Αξεσουάρ σκευών μαγειρικής
de: Heim & Garten > Küche & Esszimmer > Kochgeschirr & Backformen: Backformen; Backzubehör; Kochgeschirr; Kochgeschirr & Backformen (Kombisets); Kochgeschirrzubehör
ro-RO: Casă și grădină > Bucătărie și sufragerie > Articole pentru gătit și copt: Forme de copt; Accesorii pentru copt; Vase de gătit; Seturi de articole pentru gătit/copt; Accesorii pentru gătit
th: บ้านและสวน > ห้องครัวและการรับประทานอาหาร > อุปกรณ์ทำอาหารและอุปกรณ์อบอาหาร: อุปกรณ์ที่ใช้ในการอบ; อุปกรณ์เครื่องใช้ในการอบอาหาร; อุปกรณ์ที่ใช้ประกอบอาหาร; ชุดคอมโบสำหรับอุปกรณ์ทำอาหารและอุปกรณ์อบอาหาร; อุปกรณ์ทำอาหาร
zh-CN: 家居与园艺 > 厨房/餐厅 > 炊具/烘焙用具: 烘焙用具; 烘焙用具配件; 炊具; 炊具/烘焙用具组合套装; 炊具配件
sl-SI: Dom in vrt > Kuhinja in jedilnica > Posode za kuhanje in peko: Posode za peko; Dodatki za posode za peko; Posode za kuhanje; Kombinirani kompleti posode za kuhanje in peko; Dodatki za posode za kuhanje
pt-BR: Casa e jardim > Produtos de cozinha e aparelhos de jantar > Panelas e assadeiras: Assadeiras; Acessórios para assadeiras; Panelas; Conjuntos de panelas e assadeiras; Acessórios para conjunto de panelas
ru: Дом и сад > Кухня и сервировка стола > Кухонная и жаропрочная посуда: Жаропрочная посуда; Аксессуары для жаропрочной посуды; Кухонная посуда; Наборы кухонной и жаропрочной посуды; Аксессуары для кухонной посуды
nb: Hjem og hage > Kjøkken og spiserom > Matlagnings- og bakeutstyr: Bakeutstyr; Baketilbehør; Matlagningsutstyr; Kombinasjonssett for matlagning og baking; Tilbehør til matlagning